【裁判字號】    97,易,1688
【裁判日期】    970613
【裁判案由】    詐欺
【裁判全文】
臺灣臺北地方法院刑事判決      九十七年度易字第一六八八號
公  訴  人  臺灣臺北地方法院檢察署檢察官
被      告  丙○○
上列被告因詐欺案件，經檢察官聲請以簡易判決處刑（九十六年
度偵字第一九○九四號），本院認不宜以簡易判決處刑（九十七
年度簡字第一九三六號），改依通常程序審理，本院判決如下：
    主  文
本件公訴不受理。
    理  由
一、檢察官聲請以簡易判決處刑意旨略以：被告丙○○預見在當
    今社會電話詐騙事件猖獗之情況下，將行動電話門號提供他
    人使用，可能遭詐騙集團利用作為犯罪工具，竟仍不違背其
    本意，基於幫助詐欺之不確定故意，於民國九十六年三月底
    ，透過電腦網路線上遊戲「完美世界」結識自稱「小娟」之
    陳姓成年女子後，即依該陳姓女子之要求，於同年四月十一
    日，向臺灣大哥大股份有限公司申請0000000000
    號行動電話門號，並在臺南市某處，將該行動電話門號ＳＩ
    Ｍ卡交付陳姓女子使用，提供由該陳姓女子所組成之詐騙集
    團作為撥打予被害人遂行詐騙之犯罪工具；嗣該詐騙集團成
    員隨即於同年五月二十四日晚間八時十一分許，以上開行動
    電話門號去電居住於臺北市○○區○○路四段四十二巷七十
    八號二樓之乙○○，誆稱因乙○○網路購物誤設分期付款選
    項，須持金融卡至自動櫃員機操作取消，致乙○○陷於錯誤
    ，於同日晚間八時二十五分許，至設於臺北市○○區○○路
    二段五十號福客多超商內之臺新商業銀行自動櫃員機依對方
    指示操作，因而自其合作金庫銀行帳號000000000
    0000000號帳戶轉帳新臺幣（下同）八千九百八十二
    元，至張志誠（另案移送本院併案審理）所開立之合作金庫
    銀行三興分行帳號0000000000000號帳戶中，
    嗣乙○○發現帳戶內存款被轉出，始知受騙，因認被告涉犯
    刑法第三十條第一項前段、第三百三十九條第一項幫助詐欺
    取財罪嫌等語。
二、按同一案件繫屬於有管轄權之數法院者，由繫屬在先之法院
    審判之，刑事訴訟法第八條前段定有明文；又依第八條之規
    定不得為審判者，應諭知不受理之判決，並得不經言詞辯論
    為之，同法第三百零三條第七款、第三百零七條亦分別定有
    明文。
三、經查：
  (一)被告丙○○主觀上有預見將個人申辦之手機門號提供予他人
    使用，可能遭詐騙集團供作財產犯罪使用，竟基於幫助詐欺
    之不確定故意，於九十六年四月十一日，在臺南市之通訊行
    ，將其申辦之臺灣大哥大行動電話門號000000000
    0號、遠傳行動電話門號0000000000號及和信電
    訊行動電話門號0000000000號之ＳＩＭ卡，以不
    詳代價，交付予真實姓名年籍不詳自稱「小娟」之人使用。
    嗣詐欺集團取得上開門號後，即基於意圖為自己不法所有，
    撥電話向左紹白、乙○○佯稱在網路購物付款操作有問題，
    必須照對方指示到自動櫃員機操作設定云云，並留下被告申
    辦之上開行動電話門號0000000000號作為聯絡電
    話，致左紹白、乙○○均陷於錯誤，左紹白乃依指示於同年
    五月二十四日匯款二萬三千九百八十二元至盧思潔（另由臺
    灣臺中地方法院檢察署偵辦中）所有之國泰世華銀行太平分
    行帳號000000000000號帳戶；乙○○乃依指示
    於同年月二十四日匯款八千九百八十二元至張志誠（另由臺
    灣高雄地方法院檢察署偵辦中）所有之合作金庫三興分行帳
    號0000000000000號帳戶內，嗣左紹白、乙○
    ○察覺有異，報警處理始悉上情，因認被告涉犯刑法第三十
    條第一項前段、第三百三十九條第一項幫助詐欺取財罪嫌，
    業經臺灣臺南地方法院檢察署檢察官於九十七年四月二十五
    日以九十七年度偵字第五三一三號提起公訴，並於九十七年
    五月十三日以九十七年度易字第六八六號案件繫屬於臺灣臺
    南地方法院，迄今尚未審結，有該起訴書、臺灣臺南地方法
    院檢察署九十七年五月十二日南檢瑞崇九七偵五三一三字第
    三六五八三號函所附臺灣臺南地方法院收狀戳、臺灣高等法
    院被告前案紀錄表、本院公務電話紀錄在卷足憑。
  (二)本案檢察官聲請以簡易判決處刑之犯罪事實，即被告將其所
    申辦門號0000000000號行動電話門號ＳＩＭ卡交
    付自稱「小娟」之陳姓女子使用，提供由該陳姓女子所組成
    之詐騙集團作為撥打予被害人乙○○遂行詐騙之犯罪工具等
    情，與前開臺灣臺南地方法院檢察署檢察官起訴之犯罪事實
    相同，為事實上之一罪關係，屬於刑事訴訟法第八條前段所
    稱之同一案件。而本案係臺灣臺北地方法院檢察署檢察官於
    九十七年四月二十四日以九十六年度偵字第一九○九四號聲
    請以簡易判決處刑，於九十七年五月十五日繫屬於本院，此
    有該聲請簡易判決處刑書、臺灣臺北地方法院檢察署九十七
    年五月十五日甲○盛書九六偵一九○九四字第○四八一九號
    函所附本院收狀戳存卷可佐，足徵本案較前揭臺灣臺南地方
    法院受理之同一案件繫屬在後，因檢察官就同一案件向本院
    重行起訴，揆諸前開規定，自應由繫屬在先之臺灣臺南地方
    法院審判之，本院依法不得審判，是本件爰不經言詞辯論，
    逕為不受理之諭知。
據上論斷，應依刑事訴訟法第四百五十二條、第三百零三條第七
款、第三百零七條，判決如主文。
中    華    民    國  九十七  年    六    月   十三   日
                          臺灣臺北地方法院刑事第十四庭
                              審判長法  官  宋松璟
                                    法  官  陳琪媛
                                    法  官  孫萍萍
以上正本證明與原本無異。
如不服本判決應於送達後十日內向本院提出上訴狀。
                                    書記官  林義盛
中    華    民    國  九十七  年    六    月   十三   日


司法院資訊處製作；財團法人民間司法改革基金會備份。
